【裁判字號】    89,訴,178
【裁判日期】    890427
【裁判案由】    違反槍砲彈藥刀械管制條例
【裁判全文】
臺灣屏東地方法院刑事判決                          八十九年度訴字第一七八號
    公  訴  人  臺灣屏東地方法院檢察署檢察官
    被      告  甲○○
右列被告因違反槍砲彈藥刀械管制條例案件，經檢察官提起公訴（八十九年度偵字第
七九九號），本院判決如左：
    主    文
甲○○未經許可，持有空氣槍，處有期徒刑壹年，併科罰金新台幣壹拾萬元；罰金如
昜服勞役，以銀元佰元即新台幣玖佰元折算壹日。緩刑年。
扣案之空氣槍壹枝（槍枝管制編號0000000000號）、瓦斯鋼瓶貳個及鋼珠
拾粒，均沒收。
    事    實
一、甲○○於民國八十七年間某日，未經主管機關許可，經由綽號：「老仔」之友人
    贈送一枝具有殺傷力之玩具空氣槍，而持有之。嗣於八十九年一月三十日六時四
    十分許，經警在屏東縣新園鄉○○村○○路八九八巷一五七之三號工寮漁塭內查
    獲。並扣得上開玩具空氣槍一枝、瓦斯鋼瓶二個及鋼珠三十粒。
二、案經屏東縣警察局東港分局報告臺灣屏東地方法院檢察署檢察官偵查起訴。
    理    由
一、右揭事實，業據被告甲○○於警、偵訊及本院審理時，坦承「係用來作為養殖鰻
    漁之魚塭趕鳥使用」等情不諱。而被告持有之空氣槍，經送內政部警政署刑事警
    察局鑑定結果：認係玩具空氣（長）槍，以裝填小型二氧化碳鋼瓶內之氣體為發
    射動力，機械性能良好，經實際試射三次，其平均單位面積動能為每平方公分四
    十六點四六焦耳；送鑑瓦斯鋼瓶二個（均經使用），認均係小型二氧化碳鋼瓶；
    送鑑鋼珠三十粒，均係直徑約六ｍｍ鋼珠，此有該局八十九年二月十八日刑鑑字
    第一九四九三號鑑驗通知書一紙附卷可稽。且依卷附日本科學警察研究所之研究
    報告所示，彈丸單位面積動能達每平方公分二十焦耳，即足以穿入人體皮肉層；
    故上開空氣槍顯具有殺傷力，應無疑義。事證明確，被告未經許可無故持有空氣
    槍犯行，洵堪認定，應予依法論科。
二、按空氣槍係屬槍砲彈藥刀械管制條例第四條第一款所明文列舉之槍砲項目之一，
    必非屬該條款所明文列舉之槍砲項目，始得論以同條款所稱「其他可發射金屬或
    子彈具有殺傷力之各式槍砲」。故核被告甲○○所為，係違反槍砲彈藥刀械管制
    條例第八條第四項之未經許可無故持有空氣槍罪。公訴意旨認被告係違反同條例
    第十一條第四項之持有槍枝罪，起訴法條容有誤會，爰於不妨害社會基本事實之
    同一性範圍，予以變更起訴法條。爰審酌被告未經許可無故持有空氣槍，該行為
    顯有危害社會秩序及國民生命財產安全之虞，惟念其未持槍供不法使用，僅持以
    作為養殖鰻漁之魚塭趕鳥使用，所犯之情節非重，且犯罪後坦承犯行態度良好等
    一切情狀，量處如主文所示之刑，併科罰金部分並諭知罰金昜服勞役折算之標準
    。末查，被告未曾受有期徒刑以上刑之宣告，有台灣高等法院被告全國前案紀錄
    表一紙附卷可查，經此起訴審判，當知所警惕，信無再犯之虞，本院認所宣告之
    刑以暫不執行為適當，爰併諭知緩刑三年，以啟自新。扣案之空氣（長）槍一支
    （槍枝管制編號0000000000號）係違禁物，併依刑法第三十八條第一
    項第一款之規定宣告沒收。扣案之瓦斯鋼瓶二個及鋼珠三十粒，雖非違禁物，惟
    係被告所有且供犯罪預備之物，業據被告供明在卷，亦併依刑法第三十八條第一
    項第二款之規定宣告沒收。又槍砲彈藥刀械管制條例第十九條雖規定：犯同條例
    第八條之罪，經判處有期徒刑者，應於刑之執行完畢或赦免後，令入勞動場所，
    強制工作，其期間為三年；惟被告持有上開槍枝僅供魚池趕鳥使用，且該玩具空
    氣（長）槍殺傷力不若制式槍枝強，其行為較不具社會危險性，且被告亦查無持
    槍犯罪之習慣或以持槍之犯罪為業，依司法院大法官會議釋字第四七一號解釋意
    旨，本院認被告無庸依槍砲彈藥刀械管制條例第十九條第一項規定併宣告「於刑
    之執行完畢或赦免後，令入勞動場所，強制工作三年」，附此敘明。
據上論斷，應依刑事訴訟法第二百九十九條第一項前段、第三百條，槍砲彈藥刀械管
制條例第八條第四項，刑法第十一條前段、第四十二條第二項、第七十四條第一款、
第三十八條第一項第一款、同條項第二款，罰金罰鍰提高標準條例第二條，判決如主
文。
本案經檢察官潘國威到庭執行職務。
中      華      民      國    八十九      年      四    月    二十七    日
                                      臺灣屏東地方法院刑事第一庭
                                          審判長  法  官   林  金  本
                                                  法  官   鄧  德  倩
                                                  法  官   柯  盛  益
右判決正本證明與原本無異。
對於本判決如有不服應於收受送達後十日內向本院提出上訴書狀上訴於台灣高等法院
高雄分院並按他造當事人之人數附具繕本。
                                                  書記官   張  福  山
中    華    民    國     八十九      年      四      月       二十七    日
對於本判決如有不服應於收受送達後十日內向本院提出上訴書狀上訴於台灣高等法院
高雄分院並按他造當事人之人數附具繕本。
附錄本案論罪科刑法條全文：
槍砲彈藥刀械管制條例第八條：
未經許可，製造、販賣或運輸鋼筆槍、瓦斯槍、麻醉槍、獵槍或空氣槍者，處五年以
上有期徒刑，併科新台幣一千萬元以下罰金。
未經許可，轉讓、出租或出借前項所列槍枝者，處三年以上十年以下有期徒刑，併科
新台幣七百萬元以下罰金。
意圖供自己或他人犯罪之用，而犯前二項之罪者，處無期徒刑或七年以上有期徒刑，
併科新台幣一千萬元以下罰金。
未經許可，持有、寄藏或意圖販賣而陳列第一項所列槍枝者，處一年以上七年以下有
期徒刑，併科新台幣七百萬元以下罰金。
第一項至第三項之未遂犯罪之。


司法院資訊處製作；財團法人民間司法改革基金會備份。
